【裁判字號】    99,訴緝,79
【裁判日期】    991221
【裁判案由】    偽造文書等
【裁判全文】
臺灣彰化地方法院刑事判決              99年度訴緝字第79號
公  訴  人  臺灣彰化地方法院檢察署檢察官
被      告  許睿騰
選任辯護人  蕭智元律師
上列被告因偽造文書等案件，經檢察官提起公訴（96年度調偵字
第8 號），被告於準備程序進行中，就被訴事實為有罪之陳述，
經本院合議庭裁定由受命法官獨任進行簡式審判程序，並判決如
下：
    主  文
許睿騰共同連續行使偽造私文書，足以生損害於他人，處有期徒
刑壹年，減為有期徒刑陸月，如易科罰金，以銀元佰元即新臺
幣玖佰元折算壹日。如附表六（編號11、12、13、14除外）所示
偽造「洪青詩」之署押合計拾捌枚，及如附表七所示之物，均沒
收之。
    犯罪事實
一、許睿騰於民國94年8 月間，經友人洪青詩同意並交付其身分
    證影本、駕照影本及印章後，以「洪青詩」名義分別於94年
    9 月9 日向中國信託商業銀行辦理信用貸款新臺幣（下同）
    30萬元，及於94年9 月16日向新竹國際商業銀行辦理信用貸
    款25萬元，供己週轉資金使用。詎許睿騰利用持有上開證件
    資料之便，未經洪青詩同意，於94年8 月底某日在不詳地點
    ，將上開洪青詩之證件交予真實姓名年籍不詳之「陳先生」
    ，並與該年籍不詳之「陳先生」共同基於偽造私文書、偽造
    準私文書、行使偽造私文書、詐欺取財、詐欺得利、以不正
    方法由自動付款設備取得他人財物等之犯意聯絡，擅自以「
    洪青詩」之名義申辦如附表一至四所示之中國信託商業銀行
    （實體卡）、玉山商業銀行（虛擬卡）、三信商業銀行（虛
    擬卡）及新竹國際商業銀行（實體卡）等銀行之信用卡、現
    金卡、二合一卡及如附表五所示之和信電訊股份有限公司（
    下稱和信電信公司）、遠傳電信股份有限公司使用（下稱遠
    傳電信公司）等電信公司門號，並在上揭信用卡、現金卡、
    二合一卡、借款及門號申請書等文件上填載「洪青詩」之基
    本資料並在如附表六編號1.至編號10. 所示之文件上偽簽「
    洪青詩」之署押，偽造不實之申請信用卡、現金卡、二合一
    卡、借款及門號等私文書後，持該偽造之私文書向中國信託
    商業銀行、玉山商業銀行、三信商業銀行、新竹國際商業銀
    行、和信電信公司、遠傳電信公司等之承辦人員行使，致不
    知情之銀行人員及電信公司人員陷於錯誤，核發如附表一至
    四所示信用卡、現金卡、二合一卡、借款及附表五所示之門
    號予許睿騰，足生損害於洪青詩本人申請信用卡、現金卡、
    二合一卡、借款及門號之權益及前揭銀行、電信公司審核之
    正確性。許睿騰於收受上揭中國信託商業銀行信用卡、現金
    卡、新竹國際商業銀行之二合一卡後，承前偽造私文書之概
    括犯意，以撥打電話連結前開金融機構信用卡開卡電腦系統
    後，按壓電話號碼鍵之方式，將該信用卡等之卡號、有效日
    期、持卡人出生年月日等資料輸入電腦系統處理，使該等資
    料成為電磁記錄，以為完成開卡手續之證明，而偽造準私文
    書；且於該信用卡、現金卡、二合一卡背面持卡人簽名欄位
    上偽造「洪青詩」之署押（即附表六編號11、12、14），使
    與信用卡、現金卡、二合一卡上存錄之卡號、有效日期、持
    卡人身份等電磁資料配合，表徵其於信用卡有效期間內，有
    權使用該信用卡之意思而偽造私文書，足以生損害於洪青詩
    及前開金融機構對客戶電磁紀錄資料管理之正確性。許睿騰
    完成上揭信用卡、現金卡、二合一卡之開卡程序，或申請核
    准借款後，復承前意圖為自己不法所有及行使偽造私文書之
    概括犯意，連續持前揭卡片及申請書為刷卡消費及預借如附
    表一至四所示金額且拒不清償，暨使上揭電信公司誤認係「
    洪青詩」本人為消費而陷於錯誤提供服務而得不法利益，並
    交付行動電話及SIM 卡予許睿騰，足生損害於洪青詩及電信
    公司之利益。嗣洪青詩收到前開金融機構及電信公司之繳款
    通知書後始得知上情。
二、案經洪青詩、中國信託商業銀行、玉山商業銀行、三信商業
    銀行、新竹國際商業銀行訴由彰化縣警察局二林分局報請臺
    灣彰化地方法院檢察署檢察官偵查起訴。
    理  由
壹、程序事項：
    本件經被告於準備程序期日為有罪之陳述，經受命法官告知
    簡式審判程序之旨，並聽取當事人之意見後，本院認無不得
    或不宜改依簡式審判程序進行之處，爰依刑事訴訟法第273
    條之1 第1 項，裁定由受命法官獨任進行簡式審判程序，則
    依據刑事訴訟法第273 條之2 、同法第159 條第2 項之規定
    ，不適用傳聞法則有關限制證據能力之相關規定，合先敘明
    。
貳、實體事項：
一、訊據被告許睿騰對於上開犯罪事實均坦承不諱，核與證人即
    告訴人洪青詩之證述、證人即告訴代理人楊榮元、張鴻元、
    鄭資華、林育良於警詢時之指述等情節大致相符，且有卷附
    之中國信託商業銀行信用卡、現金卡之申請書暨消費明細、
    玉山銀行信用卡申請書暨消費明細、三信銀行信用卡申請書
    暨分期付款申請書、新竹國際商業銀行combo 信用卡申請書
    暨消費明細、遠傳電信公司0000-000000 號行動電話申請書
    、和信電信公司0000-000000 號行動電話申請書等各1 件，
    暨法務部調查局96年3 月26日調科貳字第09600123270 號鑑
    定通知書1 紙、洪青詩提出之工務日報表3 紙、出貨單2 紙
    及簽帳單6 紙等文件足資佐證，被告自白足認與事實相符，
    被告犯行，堪以認定，應依法論科。
二、新舊法之比較：
  (一)按被告行為後，刑法業於94年2 月2 日修正公佈，並於95年
    7 月1 日施行。按行為後法律有變更者，適用行為時之法律
    ，但行為後之法律有利於行為人者，適用最有利於行為人之
    法律，刑法第2 條第1 項定有明文。茲本條係規範行為後法
    律變更所生新舊法律比較適用之準據法，本身尚無新舊法比
    較之問題，於新法施行後，應一律適用新法第2 條第1 項之
    規定，為「從舊從輕」之比較。
  (二)復按本次刑法修正後之新舊法比較，比較時應就罪刑有關之
    共犯、未遂犯、想像競合犯、牽連犯、連續犯、結合犯，以
    及累犯加重、自首減輕暨其他法定加減原因（如身份加減）
    與加減例等一切情形，綜其全部罪刑之結果而為比較（最高
    法院95年度第8 次刑事庭會議決議參照）。茲就本件新舊法
    比較之情形分論如下：
  1.刑法第28條之修正係以：「修正共同正犯之參與類型，確定
    在『實行』概念下之共同參與行為，始成立共同正犯，為杜
    爭議，爰將『實施』一語，修正為『實行』」，即修法乃在
    確定正犯概念，杜絕爭議，非屬法律之變更，不生新舊法比
    較適用之問題，應逕適用裁判時即修正後之刑法第28條之規
    定。
  2.修正後刑法第56條之連續犯規定業經刪除，被告之數犯罪行
    為，於新法施行後，應予分論併罰。此刪除雖非犯罪構成要
    件之變更，但顯已影響行為人刑罰之法律效果，自屬法律有
    變更，依刑法第2 條第1 項規定，比較新、舊法結果，仍應
    適用較有利於被告之行為時之修正前法律論以連續犯。
  3.修正後刑法第55條關於牽連犯之規定業經刪除，故被告所犯
    各罪，修正後即應予分論併罰。比較新、舊法結果，適用被
    告行為時之法律即修正前刑法第55條牽連犯之規定，自較有
    利於被告。又修正後刑法第55條本文雖就科刑範圍加以限制
    ，然係屬法理之明文化，非屬法律之變更，不生新舊法比較
    之問題，併此敘明。
  4.關於罰金刑，在刑法修正前，刑法分則編各罪所定罰金刑之
    貨幣單位原為銀元，其最高罰金數額，從各該法條規定，而
    最低罰金數額，則依修正前刑法第33條第5 款之規定為1 元
    以上（貨幣單位為銀元），刑法修正後，因刑法第33條第5
    款修正為：「罰金：新臺幣1 千元以上，以百元計算之。」
    ，修正後刑法第33條第5 款所定罰金刑最低數額，較之修正
    前提高，自以修正前刑法第33條第5 款規定有利於被告。
  5.被告行為後，刑法第41條業已修正，修正前刑法第41條第1
    項前段規定：「犯最重本刑為5 年以下有期徒刑以下之刑之
    罪，而受6 個月以下有期徒刑或拘役之宣告，因身體、教育
    、職業、家庭之關係或其他正當事由，執行顯有困難者，得
    以1 元以上3 元以下折算1 日，易科罰金」，而被告行為時
    之易科罰金折算標準，修正前罰金罰鍰提高標準條例第2 條
    前段（現已刪除）規定，就其原定數額提高為100 倍折算1
    日，則本件被告行為時之易科罰金折算標準，應以銀元300
    元折算一日，經折算為新臺幣後，應以新臺幣900 元折算為
    一日。惟95年7 月1 日修正公布施行之刑法第41條第1 項前
    段則規定：「犯最重本刑為五年以下有期徒刑以下之刑之罪
    ，而受六個月以下有期徒刑或拘役之宣告者，得以新臺幣10
    00元、2000元或3000元折算1 日，易科罰金」，茲比較修正
    前後之易科罰金折算標準，以95年7 月1 日修正公布施行前
    之規定，較有利於被告，並依刑法第2 條第1 項前段，適用
    修正前刑法第41條第1 項前段規定。至於98年1 月21日之修
    正條文為「易服社會勞動」，及98年12月30日之修正條文為
    「合併應執行刑逾六個月仍得易科罰金」，此均與本案情形
    無涉，附為說明。
  6.刑法第38條第1 項第3 款原規定「因犯罪所得之物」，業經
    修正為「因犯罪所生或所得之物」，僅作定義修正，使適用
    更為明確，非法律變更，自不生新舊法比較問題，無現行刑
    法第2 條第1 項之適用，且從刑附屬於主刑，除法律有特別
    規定者外，依主刑所適用之法律（最高法院95年度第8 次刑
    事庭會議決議參照）。
  7.綜上，如適用舊法，被告可因連續犯、牽連犯等規定之適用
    ，而毋需數罪分論併罰，綜其全部罪刑之結果而為比較，應
    依刑法第2 條第1 項前段之規定，適用行為時之規定即修正
    前刑法之規定，較有利於被告。
三、論罪科刑之理由：
  (一)按錄音、錄影或電磁紀錄，藉機器或電腦之處理所顯示之聲
    音、影像或符號，足以為表示其用意之證明者，依刑法第22
    0 條第2 項規定，以文書論，被告未經洪青詩之授權同意，
    即以電話將信用卡卡號、有效期限及洪青詩之出生年月日等
    資料輸入中國信託商業銀行、新竹國際商業銀行之電腦系統
    處理，並存檔為電磁紀錄，完成信用卡之開卡手續，自足以
    表示洪青詩欲開始使用該信用卡之用意證明，應屬上述所稱
    之準文書。次按在信用卡背面持卡人簽名欄內簽名，單純自
    形式上觀察，即足以表示信用卡之簽名者於信用卡有效期限
    內有權使用該信用卡之辨識及證明，非依習慣或特約表示一
    定用意之證明，性質上係屬刑法第210 條之私文書（最高法
    院91年度臺上字第5209號判決參照）。再按簽帳單係以文字
    為一定之意思表示，持信用卡刷卡消費時，在簽帳單上簽署
    姓名，除表示已收受特約商店所交付之交易標的物或消費標
    的，並確認該筆消費之憑證，具有表示法律上權利義務關係
    之證明，故簽帳單性質上除與收據相同外，並且為信用卡發
    卡銀行依據此向簽帳人收款之憑證，性質上亦應屬私文書無
    訛（最高法院89年度臺上字第5820號、91年臺上字第2550號
    、第4531號判決意旨參照）。查被告佯裝係「洪青詩」本人
    ，以洪青詩名義申辦信用卡等資料，並佯以真正持卡人，持
    上開中國信託商業銀行之信用卡向特約商店刷卡消費（即附
    表一編號7.所示消費行為），並於信用卡背面持卡人欄內偽
    簽署名及於特約商店營業人員交付之簽帳單上偽簽署名復交
    回店員處理之行為，均足以使真正持卡人受有被索討簽帳款
    之損害，使發卡銀行受有可能無法索償代墊款項之損害，使
    特約商店受有可能無法請領簽帳款之損害甚明，自足生損害
    於真正持卡人與特約商店之利益，及各該發卡銀行對信用卡
    消費管理之正確性。
  (二)核被告許睿騰就冒用「洪青詩」名義申請中國信託商業銀行
    、玉山商業銀行、三信商業銀行、新竹國際商業銀行等信用
    卡、現金卡、二合一卡及申請借款，暨申請遠傳電信公司、
    和信電信公司之電信服務，並持之向承辦人員行使部分，係
    犯刑法第216 條、第210 條之行使偽造私文罪；就在中國信
    託商業銀行、新竹國際商業銀行等二銀行之信用卡、現金卡
    、二合一卡背面簽「洪青詩」姓名部分係犯刑法第210 條之
    偽造私文書罪；就關於中國信託商業銀行、新竹國際商業銀
    行等二銀行之信用卡、現金卡、二合一卡以電話確認身分為
    開卡使用部分係犯刑法第220 條、第210 條之偽造準私文書
    罪；就以中國信託商業銀行信用卡向店家為消費行為部分（
    即附表一(一)編號7.之消費行為）係犯刑法第216 條、第210
    條之行使偽造私文書罪及同法第339 條第1 項之詐欺取財罪
    ；就在提款機上預借現金部分（即附表一《一(一)編號7.除外
    》），係犯刑法第339 條之2 第1 項之不正利用自動付款設
    備取得他人財物罪；就刷卡換現金及以電話方式預借現金部
    分（即附表二、附表三、附表四），及取得信用卡、現金卡
    、行動電話、SIM 卡部分，均係犯刑法第339 條第1 項之詐
    欺取財罪；就電信公司提供電信服務部分係犯刑法第339 條
    第2 項之詐欺得利罪。
  (三)被告與年籍不詳之「陳先生」2 人間就上揭犯行，有犯意聯
    絡及行為分擔，應依刑法第28條之規定，論以共同正犯。
  (四)被告偽造署押為偽造私文書之部分行為；其偽造私文書復持
    以行使，偽造之低度行為為高度之行使行為所吸收，均不另
    論罪。又被告先後多次行使偽造私文書、偽造私文書、偽造
    準私文書、詐欺取財、詐欺得利、不正利用自動付款設備取
    得他人財物等犯行，均時間緊接、方法相同，分別觸犯構成
    要件相同之罪名，顯各係基於概括犯意為之，均為連續犯，
    應依修正前刑法第56條之規定各論以一罪，並加重其刑。
  (五)又被告上揭連續行使偽造私文書之目的，在於連續偽造私文
    書、連續偽造準私文書、連續詐欺取財、連續詐欺得利、連
    續不正利用自動付款設備取得他人財物，所犯上開各罪間，
    有方法、目的之牽連關係，應依修正前刑法第55條後段之規
    定，從一重之連續行使偽造私文書罪處斷。
  (六)爰審酌審酌被告連續冒用友人洪青詩之名義申辦信用卡、現
    金卡、二合一卡，並持以預借現金及刷卡消費多次，且以虛
    擬卡為借款，使洪青詩遭受信用危機，並損及該特約商店及
    發卡銀行對信用卡管理之正確性，所得財物價值不低，又使
    電信公司交付行動電話手機、SIM 卡及提供服務，其犯罪情
    節非輕，惟事後就玉山商業銀行、新竹國際商業銀行部分均
    已達成和解並清償全部債務，業經該銀行代理人邱獻楠、林
    育良2 人分別於本院準備程序時陳明在卷（見本院97訴42號
    卷第30頁反面），並就三信商業銀行之款項部分為一期款給
    付，同時給付3 萬元予洪青詩為電信費用之支付，業經被告
    供明在卷，又被告於本院準備程序時已知錯並坦承犯行，犯
    罪後態度尚佳等一切情狀，量處如主文所示之刑。
  (七)末按犯罪在中華民國96年4 月24日以前者，除本條例另有規
    定外，有期徒刑、拘役或罰金，減其刑期或金額2 分之1；
    又本條例施行前，經通緝而未於中華民國96年12月31日以前
    自動歸案接受偵查、審判或執行者，不得依本條例減刑，中
    華民國九十六年罪犯減刑條例第2 條第1 項第3 款及第5條
    分別定有明文。經查，本案被告之犯罪時間係於96年4 月24
    日之前，於97年5 月2 日經本院發佈通緝，99年11月23 日
    方經彰化縣警察局北斗分局緝獲到案一情，有本院通緝書及
    彰化縣警察局北斗分局通緝案件移送書在卷可稽，是被告係
    減刑條例96年7 月16日施行後始經通緝，並無同條例第5條
    所定不得減刑規定之適用，合於減刑條件，應依同條例第2
    條第1 項第3 款、第7 條、第9 條之規定減輕其刑，併諭知
    易科罰金之折算標準。
  (八)關於如附表七所示之信用卡（含其上署押）、現金卡（含其
    上署押）、二合一卡（含其上署押）、行動電話、SIM 卡為
    被告所有、犯罪所得及供行使偽造私文書、詐欺取財罪所用
    之物，業經被告所供明，應依刑法第38條第1 項第2 款之規
    定宣告沒收；又如附表六編號1 至10所示之署押（至於各該
    信用卡申請書，業經被告持向各該發卡銀行行使，均已非被
    告所有之物，而不得宣告沒收），均不能證明業已滅失，應
    依刑法第219 條之規定，不問屬於犯人與否，予以宣告沒收
    。至於如附表六編號11、12、14所示信用卡、現金卡、二合
    一卡背面偽造之「洪青詩」署押，因該信用卡、現金卡及二
    合一卡業已宣告沒收，其偽造之署押自包含在內，當無重覆
    沒收之必要；而如附表六編號13所示偽造之簽帳單特約商店
    存根聯，業經被告持向各該特約商店行使，已非被告所有之
    物，其上所偽造之簽帳單特約商店存根聯連同其上偽造之「
    洪青詩」署押1 枚，已逾保存期限而經銷燬滅失，有本院公
    務電話紀錄表在卷可查（見本院97訴42號卷第24頁），而持
    卡人存根聯部分，因未經扣案，且非義務應沒收之物，為避
    免執行困難，均不予宣告沒收。
四、應適用之法律：
  (一)刑事訴訟法第273 條之1 第1 項、299 條第1 項前段。
  (二)刑法第2 條第1 項前段、第28條、第216 條、第210 條、第
    220 條第1 項、第339 條第1 項、第339 條之2 第1 項、第
    219 條、第38條第1 項第2 款，修正前刑法第56條、第55條
    後段、第41條第1 項，中華民國九十六年罪犯減刑條例第2
    條第1 項第3 款、第7 條、第9 條，刑法施行法第1 條之1
    第1項 、第2 項前段。
本件經檢察官陳隆翔到庭執行職務。
中    華    民    國    99    年    12    月    21    日
                  刑事第五庭    法  官    李淑惠
  附表一：「中國信託商業銀行」部分
┌─────────────────────────────┬────┐
│（一）信用卡卡號：0000000000000000號（實體卡）。          │備註（在│
│      以下為盜刷信用卡（預借現金）之明細：                │提款機上│
├──┬────┬──────┬──────────────┤預借現金│
│編號│消費日期│  消費地點  │預借現金之金額（新臺幣：元）│）      │
├──┼────┼──────┼──────────────┼────┤
│ 1. │94/9/19 │泛亞商業銀行│10,000元                    │無簽帳單│
│    │        │（即寶華商業│                            │        │
│    │        │銀行）      │                            │        │
├──┼────┼──────┼──────────────┼────┤
│ 2. │94/9/19 │泛亞商業銀行│20,000元                    │無簽帳單│
│    │        │（即寶華商業│                            │        │
│    │        │銀行）      │                            │        │
├──┼────┼──────┼──────────────┼────┤
│ 3. │94/9/19 │萬泰商業銀行│20,000元                    │無簽帳單│
│    │        │繼光分行    │                            │        │
├──┼────┼──────┼──────────────┼────┤
│ 4. │94/9/20 │萬泰商業銀行│20,000元                    │無簽帳單│
│    │        │大里分行    │                            │        │
├──┼────┼──────┼──────────────┼────┤
│ 5. │94/9/20 │萬泰商業銀行│20,000元                    │無簽帳單│
│    │        │大里分行    │                            │        │
├──┼────┼──────┼──────────────┼────┤
│ 6. │94/9/20 │萬泰商業銀行│20,000元                    │無簽帳單│
│    │        │大里分行    │                            │        │
├──┼────┼──────┼──────────────┼────┤
│ 7. │94/9/20 │中部豐田汽車│10,000元                    │簽帳單末│
│    │        │中台中營業所│                            │調取，因│
│    │        │            │                            │已逾期未│
│    │        │            │                            │保存    │
├──┴────┴──────┼──────────────┴────┤
│  合                 計     │120,000元                             │
├──────────────┴──────────────┬────┤
│（二）現金卡帳號：000000000000號（實體卡）。              │在提款機│
│      以下為盜用現金卡（預借現金）之消費明細：            │預借現金│
├──┬────┬─────────────────────┼────┤
│編號│消費日期│預借現金之金額（新臺幣：元）              │無簽帳單│
├──┼────┼─────────────────────┼────┤
│ 1. │94/9/21 │30,000元（另有動用費100 元）              │無簽帳單│
├──┼────┼─────────────────────┼────┤
│ 2. │94/9/22 │20,000元（另有手續費6 元）                │無簽帳單│
├──┼────┼─────────────────────┼────┤
│ 3. │94/9/23 │10,000元（另有動用費100 元)               │無簽帳單│
├──┼────┼─────────────────────┼────┤
│ 4. │94/9/23 │9,000元（另有手續費6 元及動用費100 元）   │無簽帳單│
├──┼────┼─────────────────────┼────┤
│ 5. │94/10/13│8,314元 （另有手續費161 元及動用費100 元）│無簽帳單│
├──┼────┼─────────────────────┼────┤
│ 6. │94/10/13│8,314元 （另有手續費161 元及動用費100 元）│無簽帳單│
├──┼────┼─────────────────────┼────┤
│ 7. │94/10/13│2,910元 （另有手續費102 元及動用費100 元) │無簽帳單│
├──┼────┼─────────────────────┼────┤
│ 8. │94/10/18│6,256元 （另有手續費169 元及動用費100 元) │無簽帳單│
├──┴────┼─────────────────────┴────┤
│  合    計    │96,099元（含手續費及動用費）                        │
└───────┴──────────────────────────┘
  附表二：「玉山商業銀行」部分
┌─────────────────────────────┬────┐
│信用卡卡號：0000000000000000號（虛擬卡）                  │備註（係│
│      以下為盜刷信用卡消費之明細：                        │在申請書│
├──┬────┬──────┬──────────────┤上簽名，│
│編號│消費日期│  消費地點  │盜用金額（新臺幣：元）      │而回傳銀│
│    │        │            │                            │行核可）│
├──┼────┼──────┼──────────────┼────┤
│ 1. │94/8/29 │流通家電子大│58,500元（刷卡換現金）      │無簽帳單│
│    │        │里塗城店（即│                            │        │
│    │        │流通家有限公│                            │        │
│    │        │司大里第一分│                            │        │
│    │        │公司）      │                            │        │
└──┴────┴──────┴──────────────┴────┘
  附表三：「三信商業銀行」部分
┌─────────────────────────────┬────┐
│信用卡卡號：0000000000000000號（虛擬卡）                  │備註（係│
│      以下為盜刷信用卡消費之明細：                        │在申請書│
├──┬────┬──────┬──────────────┤上簽名，│
│編號│消費日期│  消費地點  │盜用金額（新臺幣：元）      │而回傳銀│
│    │        │            │                            │行核可）│
├──┼────┼──────┼──────────────┼────┤
│ 1. │94/9/14 │流通家有限公│175,500元（刷卡換現金）     │無簽帳單│
│    │        │司大里第一分│                            │        │
│    │        │公司        │                            │        │
└──┴────┴──────┴──────────────┴────┘
  附表四：「新竹國際商業銀行」部分
┌─────────────────────────────┬────┐
│信用卡卡號：0000000000000000號（實體卡--金融卡兼信用卡二合│備註（以│
│            一之卡片）                                    │撥打電話│
│       以下為盜刷信用卡（預借現金）消費之明細：           │方式預借│
├──┬────┬──────┬──────────────┤現金）  │
│編號│消費日期│  消費地點  │盜用金額（新臺幣：元）      │        │
├──┼────┼──────┼──────────────┼────┤
│ 1. │94/10/12│以撥打電話方│80,000元                    │無簽帳單│
│    │（起訴書│式預借現金  │                            │        │
│    │誤載為94│            │                            │        │
│    │/10/13）│            │                            │        │
└──┴────┴──────┴──────────────┴────┘
  附表五：申辦電信公司門號部分
┌──┬────┬───────────┬───────┬──────┐
│編號│申辦日期│申辦門號              │積欠公司之款項│  備  註    │
├──┼────┼───────────┼───────┼──────┤
│ 1. │94/9/22 │0000000000（和信電信）│新臺幣11,391元│見本院97訴42│
│    │        │                      │              │號卷第46頁  │
├──┼────┼───────────┼───────┼──────┤
│ 2. │94/9/22 │0000000000（遠傳電信）│新臺幣14,837元│見本院97訴42│
│    │        │                      │              │號卷第45頁  │
└──┴────┴───────────┴───────┴──────┘
  附表六：偽造署押之明細：
┌──┬────┬─────────┬──┬────────┬────┐
│編號│偽造署押│偽造署押附著之文書│數量│證據位置        │備註    │
├──┼────┼─────────┼──┼────────┼────┤
│ 1. │洪青詩  │中國信託商業銀行信│3枚 │見95年偵字第4477│有行使  │
│    │        │用卡申請書（卡號：│    │號偵查卷第34頁  │        │
│    │        │0000000000000000）│    │                │        │
│    │        │之正卡人簽名欄位上│    │                │        │
├──┼────┼─────────┼──┼────────┼────┤
│ 2. │洪青詩  │中國信託商業銀行WI│3枚 │見95年偵字第4477│有行使  │
│    │        │SH現金卡申請書（卡│    │號偵查卷第39頁  │        │
│    │        │號：000000000000）│    │                │        │
│    │        │之立約人（借款人）│    │                │        │
│    │        │簽名欄位上        │    │                │        │
├──┼────┼─────────┼──┼────────┼────┤
│ 3. │洪青詩  │中國信託商業銀行WI│1枚 │見95年偵字第4477│有行使  │
│    │        │SH現金卡宣告書之申│    │號偵查卷第41頁  │        │
│    │        │請人欄位上        │    │                │        │
├──┼────┼─────────┼──┼────────┼────┤
│ 4. │洪青詩  │玉山商業銀行信用卡│2枚 │見95年偵字第4477│有行使  │
│    │        │申請書（含分期付款│    │號偵查卷第50頁  │        │
│    │        │專案同意書）（卡號│    │                │        │
│    │        │：0000000000000000│    │                │        │
│    │        │）之正卡申請人欄位│    │                │        │
│    │        │及立同意書人欄位上│    │                │        │
├──┼────┼─────────┼──┼────────┼────┤
│ 5. │洪青詩  │三信商業銀行信用卡│1枚 │見95年偵字第4477│有行使  │
│    │        │申請書（卡號：4741│    │號偵查卷第55頁  │        │
│    │        │000000000000）之申│    │                │        │
│    │        │請人親簽欄位上    │    │                │        │
├──┼────┼─────────┼──┼────────┼────┤
│ 6. │洪青詩  │三信商業銀行信用卡│2枚 │見95年偵字第4477│有行使  │
│    │        │分期付款申請書（卡│    │號偵查卷第56頁  │        │
│    │        │號：00000000000000│    │                │        │
│    │        │02）之客戶申請暨切│    │                │        │
│    │        │結書內之簽名欄位上│    │                │        │
├──┼────┼─────────┼──┼────────┼────┤
│ 7. │洪青詩  │新竹國際商業銀行信│2枚 │見95年偵緝字第69│有行使  │
│    │        │用卡申請書（卡號：│    │2號偵查卷第28頁 │        │
│    │        │0000000000000000）│    │（影本資料外放）│        │
│    │        │之正卡申請人欄位上│    │                │        │
├──┼────┼─────────┼──┼────────┼────┤
│ 8. │洪青詩  │和信電訊行動電話門│1枚 │見95年偵字第4477│有行使  │
│    │        │號申請書（門號：09│    │號偵查卷第90頁（│        │
│    │        │00-000000）之申請 │    │影本資料外放）  │        │
│    │        │人簽章欄位上      │    │                │        │
├──┼────┼─────────┼──┼────────┼────┤
│ 9. │洪青詩  │和信電訊手機兩年約│1枚 │見95年偵字第4477│有行使  │
│    │        │同意書（門號：0913│    │號偵查卷第91頁（│        │
│    │        │-925160）之立同意 │    │影本資料外放）  │        │
│    │        │書人欄位上        │    │                │        │
├──┼────┼─────────┼──┼────────┼────┤
│ 10.│洪青詩  │遠傳電信行動電話門│2枚 │見95年偵字第4477│有行使  │
│    │        │號申請書（門號：09│    │號偵查卷第100頁 │        │
│    │        │00-000000）之申請 │    │（影本資料外放）│        │
│    │        │人簽名欄位上      │    │                │        │
├──┼────┼─────────┼──┼────────┼────┤
│ 11.│洪青詩  │中國信託商業銀行之│1枚 │見95年偵字第4477│向提款機│
│    │        │信用卡背面        │併於│號偵查卷第26頁之│或店家為│
│    │        │                  │信用│鄭資華警詢筆錄  │行使    │
│    │        │                  │卡沒│                │        │
├──┼────┼─────────┼──┼────────┼────┤
│ 12.│洪青詩  │中國信託商業銀行之│1枚 │見95年偵字第4477│向提款機│
│    │        │現金卡背面        │併於│號偵查卷第26頁之│為預借現│
│    │        │                  │現金│鄭資華警詢筆錄  │金      │
│    │        │                  │卡沒│                │        │
├──┼────┼─────────┼──┼────────┼────┤
│ 13.│洪青詩  │中國信託商業銀行之│已逾│見本院97訴42號卷│簽帳單因│
│    │        │如附表一(一)編號7所 │期未│第24頁之公務電話│逾期末調│
│    │        │示中部豐田汽車中台│調取│紀錄表          │取也未保│
│    │        │中營業所之消費簽帳│而滅│                │存      │
│    │        │單上（商店存根聯、│失  │                │        │
│    │        │持卡人存根聯）    │    │                │        │
├──┼────┼─────────┼──┼────────┼────┤
│ 14.│洪青詩  │新竹國際商業銀行之│1枚 │見95年偵字第4477│以撥打電│
│    │        │現金卡兼金融卡二合│併於│號偵查卷第29頁之│話方式為│
│    │        │一卡片之背面      │二合│林育良警詢筆錄  │預借現金│
│    │        │                  │一卡│                │        │
│    │        │                  │沒  │                │        │
├──┴────┴─────────┴──┴────────┴────┤
│偽造「洪青詩」之署押合計18枚。                                      │
└──────────────────────────────────┘
  附表七：應沒收之物：
┌──┬───────────────┬──┬───────┬────┐
│編號│   品                 名      │數量│所有權人      │沒收與否│
├──┼───────────────┼──┼───────┼────┤
│ 1. │中國信託商業銀行信用卡（卡號：│1枚 │許睿騰        │沒收之  │
│    │0000000000000000），含其上偽造│    │              │        │
│    │「洪青詩」之署押。            │    │              │        │
├──┼───────────────┼──┼───────┼────┤
│ 2. │中國信託商業銀行WISH現金卡（卡│1枚 │許睿騰        │沒收之  │
│    │號：000000000000），含其上偽造│    │              │        │
│    │「洪青詩」之署押。            │    │              │        │
├──┼───────────────┼──┼───────┼────┤
│ 3. │新竹國際商業銀行信用卡（卡號：│1枚 │許睿騰        │沒收之  │
│    │0000000000000000），含其上偽造│    │              │        │
│    │「洪青詩」之署押。            │    │              │        │
├──┼───────────────┼──┼───────┼────┤
│ 4. │和信電訊行動電話（門號：0913  │1支 │許睿騰        │沒收之  │
│    │-925160 ）                    │    │              │        │
├──┼───────────────┼──┼───────┼────┤
│ 5. │和信電訊行動電話之SIM 卡（門號│1枚 │許睿騰        │沒收之  │
│    │：0000-000000 ）              │    │              │        │
├──┼───────────────┼──┼───────┼────┤
│ 6. │遠傳電信行動電話（門號：0926  │1支 │許睿騰        │沒收之  │
│    │-876987 ）                    │    │              │        │
├──┼───────────────┼──┼───────┼────┤
│ 7. │遠傳電信行動電話之SIM 卡（門號│1枚 │許睿騰        │沒收之  │
│    │：0000-000000 ）              │    │              │        │
└──┴───────────────┴──┴───────┴────┘
以上正本證明與原本無異。
如不服本判決應於收受判決後10日內向本院提出上訴書狀，並
應敘述具體理由。其未敘述上訴理由者，應於上訴期間屆滿後
20日內向本院補提理由書(均須按他造當事人之人數附繕本)
「切勿逕送上級法院」。
告訴人或被害人對於判決如有不服具備理由請求檢察官上訴者，
其上訴期間之計算係以檢察官收受判決正本之日期為準。
中    華    民    國    99    年    12    月    21    日
                                書記官  張清秀
附錄論罪科刑法條全文：
中華民國刑法第216條（行使偽造變造或登載不實之文書罪）
行使第 210 條至第 215 條之文書者，依偽造、變造文書或登載不實
事項或使登載不實事項之規定處斷。
中華民國刑法第210條（偽造變造私文書罪）
偽造、變造私文書，足以生損害於公眾或他人者，處 5 年以下有
期徒刑。
中華民國刑法第220條
在紙上或物品上之文字、符號、圖畫、照像，依習慣或特約，足
以為表示其用意之證明者，關於本章及本章以外各罪，以文書論
。
錄音、錄影或電磁紀錄，藉機器或電腦之處理所顯示之聲音、影
像或符號，足以為表示其用意之證明者，亦同。
稱電磁紀錄，指以電子、磁性或其他無法以人之知覺直接認識之
方式所製成之紀錄，而供電腦處理之用者。
中華民國刑法第339條（普通詐欺罪）
意圖為自己或第三人不法之所有，以詐術使人將本人或第三人之
物交付者，處5年以下有期徒刑、拘役或科或併科1千元以下罰金
。
以前項方法得財產上不法之利益或使第三人得之者，亦同。
前二項之未遂犯罰之。
中華民國刑法第339條之2
（違法由自動付款設備取得他人之物之處罰）
意圖為自己或第三人不法之所有，以不正方法由自動付款設備取
得他人之物者，處 3 年以下有期徒刑、拘役或 1 萬元以下罰金
。
以前項方法得財產上不法之利益或使第三人得之者，亦同。

司法院資訊處製作；財團法人民間司法改革基金會備份。
